# 支付的租金可以抵房款的账务小狐狸

提问人：一云 时间：2018-03-16 21:39:06
陈老师：一个工业园区有一处具备产权、但不具备权属转移条件的房产，该工业园区与A企业签订了一个协议，预定A企业可先租赁该房产使用，待将来工业园区具备权属转移条件后，A企业支付的租金可以抵减房款。目前，A企业还需缴纳相当于房款30%的履约保证金。 如果 3 年之内，工业园区无法办理该房产销售许可，A企业有 3 个选择:1、放弃承租。工业园区其支付的所有款项扣除租金后，连同剩余款项利息（按同期银行贷款利率计算）一并退回； 2 、继续承租，再等待； 3 、乙方一次性支付租金至总房款的90%，工业园区同意在该房产土地证的使用年限内，给予A企业排他性使用权，工业园区不再转让该房产。
目前，A企业已经支付了相当于房款30%的履约保证金和半年的租金。
请问：这半年的租金应该如何账务处理？ 是计入费用科目还是挂在其他非流动资产将来转入固定资产呢？

回答人：chenyiwei
由于该事项的主动权在A企业一方，因此A企业应根据其有权机构（如董事会、股东会）的相关决议，以及在当前客观条件下A企业作出选择的实际能力，对三年后采用何种选项的问题作出合理、谨慎的判断，据此确定对应的会计处理方案。

提问人：一云 时间：2018-03-17 15:25:47
陈老师，我认为， 3 年以后，如果无法办理产权转让手续，无论A企业做何种选择，已经支付的租金都应该计入费用科目。 现在问题是，如果 3 年以后，可以办理产权转让手续，那现在已经支付的租金是应该计入当期损益呢，还是计入其他流动资产。 工业园区跟A企业后来又签订了一个补充协议，协议约定了一个房屋基准价格，然后，根据基准价格，计算标的房屋总价款=履约保证金+（房屋基准价-履约保证金）的终值-支付的各期租金的终值。 根据该计算公式，将来房产价款不含已支付的租金。 工业园区对每期收到的租金都开具租赁费发票，
-----所以我认为，每期支付的租金应计入当期损益，不应资本化。 陈老师，您觉得呢？

回答人：chenyiwei
可以这样理解。